臺灣臺北地方法院行政訴訟裁定　
111年度簡字第104號
原      告  王靜惠
被      告  勞動部勞工保險局

代  表  人  陳  琄
上列當事人間老年給付事件，原告不服勞動部民國111年5月19日
勞動法訴一字第1110005010號訴願決定，提起行政訴訟，本院裁
定如下：
    主  文
本件移送臺北高等行政法院。 
    理  由
一、按適用簡易訴訟程序之事件，以地方法院行政訴訟庭為第一
    審管轄法院；其他關於公法上財產關係之訴訟，其標的之金
    額或價額在新臺幣(下同)40萬元以下，除本法別有規定外，
    適用行政訴訟法第2章所定之簡易程序，行政訴訟法第229條
    第1項、第2項第3款分別定有明文。次按適用通常訴訟程序
    之事件，以高等行政法院為第一審管轄法院；訴訟之全部或
    一部，法院認為無管轄權者，依原告聲請或依職權以裁定移
    送於其管轄法院，行政訴訟法第104條之1、第18條準用民事
    訴訟法第28條第1項亦定有明文。
二、經查：
(一)本件原告於民國110年11月11日申請勞工保險老年給付一次
    給付，經被告於民國110年11月22日以保普核字第110041077
    589號函（下稱原處分）核定符合請領條件，發給一次請領
    老年給付45個月計148萬1,985元，原告不服，請求被告將老
    年給付之請領方式，從一次請領之方式，更改為月領2萬443
    元，復經勞動部勞工保險爭議審議會於111年2月24日以勞動
    法爭字第1100025433號保險爭議審定書駁回審議，並經勞動
    部於111年5月19日以勞動法訴一字第1110005010號訴願決定
    書駁回訴願等情，有原處分、前開保險爭議審定書及訴願決
    定書在卷可佐（見本院卷第45頁、第41至44頁、第33至38頁
    ）。依原告訴之聲明第一項聲明被告應同意原告老年給付為
    月領2萬443元，並溯自110年11月起生效，以原告於110年11
    月已滿60歲估算，參酌內政部公布109年原告住所地之臺北
    市簡易生命表，60歲女性居民之平均餘命為28.89年（見本
    院卷第57頁）。倘原告主張成立，則其所獲得利益約為686
    萬8,848元（計算式：2萬443元×12個月×28年＝686萬8,848元
    ），足見本件兩造間公法上財產關係之訴訟，其訴訟標的金
    額已逾40萬元，揆諸上開法律規定，本件自非屬適用簡易訴
    訟程序之事件，而應適用通常訴訟程序。
(二)原告乃以公法人之機關即勞動部勞工保險局為被告，又被告
    機關所在地為臺北市，依行政訴訟法第13條第1項後段規定
    ，通常訴訟程序事件之管轄法院為臺北高等行政法院。原告
    向無管轄權之本院起訴，顯有違誤，爰依首揭規定，依職權
    將本件移送於該管轄法院。
三、依行政訴訟法第18條，民事訴訟法第28條第1項，裁定如主
    文。
中　　華　　民　　國　　111 　年　　6 　　月　　20　　日
                  行政訴訟庭  法  官  黃子溎
上為正本係照原本作成。
如不服本裁定，應於裁定送達後10日內，向本院提出抗告狀(含
抗告理由，應表明原裁判所違背之法令及其具體內容，或依訴訟
資料可認為原裁判有違背法令之具體事實)，並繳納抗告裁判費1
,000元。
中　　華　　民　　國　　111 　年　　6 　　月　　20　　日
                              書記官  藍儒鈞